# 外商投资企业注册资本金币种为人民币，算“以外币计价但以人民币结算”吗？

提问人：mzw821 时间：2010-05-18 14:56:21
我想请教一个问题： 我是一家中外合资外商投资企业， 2009 年新成立，注册资本金为人民币 1 亿元，币种人民币。 我的外方母公司为中国大陆境内的投资性外商投资企业， 2009 年以其投资的另一家境内外商投资企业的人民币利润，对本企业第一次出资人民币6500 万元。“直接投资外汇管理系统”内取得的核准件编号为：TZ.......。截止 2009 期末，中方尚未出资。 请问该事项，是否需要在我的 2009 年度外汇收支情况表中，同时计入非外汇形式资产和实收境内外汇资本？ 我的理解是，如果我公司的营业执照注册资本为美元形式，那么这种情况属于“以外币计价但以人民币结算”，毫无疑问需要记录。 但是，现我公司的营业执照注册资本为人民币，这是否也属于“以外币计价但以人民币结算”？我吃不准，请帮忙。 谢谢。

回答人：chenyiwei
同样分别作为“非外汇形式资产——人民币”和“实收境外资本”处理。 虽然注册资本和实收资本可能使用不同的币种表示，但是外方投资者总是必须使用外汇、实物、知识产权或经许可的人民币来源资金出资。

回答人：chenyiwei
回复 地板 mzw821 的帖子投资性外商投资企业是依据中国法律在中国境内成立的法人，但它又具有特殊的地位，即由它投资设立的企业具有外商投资企业的待遇。所以，投资性外商投资企业在境内投资设立的外商投资企业，对于由投资性外商投资企业投入的资本应在外汇收支情况表上反映为“实收境内外汇资本”，而无论投入的形式是现汇、实物、无形资产、人民币还是其他形式。